<?xml version='1.0' encoding='utf-8'?>
<verb default="labáil" disambig="">
  <verbalNoun default="labáil" />
  <verbalAdjective default="labáilte" />
  <tenseForm default="labáil" tense="Past" dependency="Indep" person="Base" />
  <tenseForm default="labálamar" tense="Past" dependency="Indep" person="Pl1" />
  <tenseForm default="labáladar" tense="Past" dependency="Indep" person="Pl3" />
  <tenseForm default="labáladh" tense="Past" dependency="Indep" person="Auto" />
  <tenseForm default="labáil" tense="Past" dependency="Dep" person="Base" />
  <tenseForm default="labálamar" tense="Past" dependency="Dep" person="Pl1" />
  <tenseForm default="labáladar" tense="Past" dependency="Dep" person="Pl3" />
  <tenseForm default="labáladh" tense="Past" dependency="Dep" person="Auto" />
  <tenseForm default="labáladh" tense="PastCont" dependency="Indep" person="Base" />
  <tenseForm default="labálainn" tense="PastCont" dependency="Indep" person="Sg1" />
  <tenseForm default="labáilteá" tense="PastCont" dependency="Indep" person="Sg2" />
  <tenseForm default="labálaimis" tense="PastCont" dependency="Indep" person="Pl1" />
  <tenseForm default="labálaidís" tense="PastCont" dependency="Indep" person="Pl3" />
  <tenseForm default="labáiltí" tense="PastCont" dependency="Indep" person="Auto" />
  <tenseForm default="labáladh" tense="PastCont" dependency="Dep" person="Base" />
  <tenseForm default="labálainn" tense="PastCont" dependency="Dep" person="Sg1" />
  <tenseForm default="labáilteá" tense="PastCont" dependency="Dep" person="Sg2" />
  <tenseForm default="labálaimis" tense="PastCont" dependency="Dep" person="Pl1" />
  <tenseForm default="labálaidís" tense="PastCont" dependency="Dep" person="Pl3" />
  <tenseForm default="labáiltí" tense="PastCont" dependency="Dep" person="Auto" />
  <tenseForm default="labálann" tense="PresCont" dependency="Indep" person="Base" />
  <tenseForm default="labálaim" tense="PresCont" dependency="Indep" person="Sg1" />
  <tenseForm default="labálaimid" tense="PresCont" dependency="Indep" person="Pl1" />
  <tenseForm default="labáiltear" tense="PresCont" dependency="Indep" person="Auto" />
  <tenseForm default="labálann" tense="PresCont" dependency="Dep" person="Base" />
  <tenseForm default="labálaim" tense="PresCont" dependency="Dep" person="Sg1" />
  <tenseForm default="labálaimid" tense="PresCont" dependency="Dep" person="Pl1" />
  <tenseForm default="labáiltear" tense="PresCont" dependency="Dep" person="Auto" />
  <tenseForm default="labálfaidh" tense="Fut" dependency="Indep" person="Base" />
  <tenseForm default="labálfaimid" tense="Fut" dependency="Indep" person="Pl1" />
  <tenseForm default="labálfar" tense="Fut" dependency="Indep" person="Auto" />
  <tenseForm default="labálfaidh" tense="Fut" dependency="Dep" person="Base" />
  <tenseForm default="labálfaimid" tense="Fut" dependency="Dep" person="Pl1" />
  <tenseForm default="labálfar" tense="Fut" dependency="Dep" person="Auto" />
  <tenseForm default="labálfadh" tense="Cond" dependency="Indep" person="Base" />
  <tenseForm default="labálfainn" tense="Cond" dependency="Indep" person="Sg1" />
  <tenseForm default="labálfá" tense="Cond" dependency="Indep" person="Sg2" />
  <tenseForm default="labálfaimis" tense="Cond" dependency="Indep" person="Pl1" />
  <tenseForm default="labálfaidís" tense="Cond" dependency="Indep" person="Pl3" />
  <tenseForm default="labálfaí" tense="Cond" dependency="Indep" person="Auto" />
  <tenseForm default="labálfadh" tense="Cond" dependency="Dep" person="Base" />
  <tenseForm default="labálfainn" tense="Cond" dependency="Dep" person="Sg1" />
  <tenseForm default="labálfá" tense="Cond" dependency="Dep" person="Sg2" />
  <tenseForm default="labálfaimis" tense="Cond" dependency="Dep" person="Pl1" />
  <tenseForm default="labálfaidís" tense="Cond" dependency="Dep" person="Pl3" />
  <tenseForm default="labálfaí" tense="Cond" dependency="Dep" person="Auto" />
  <moodForm default="labáladh" mood="Imper" person="Base" />
  <moodForm default="labálaim" mood="Imper" person="Sg1" />
  <moodForm default="labáil" mood="Imper" person="Sg2" />
  <moodForm default="labálaimis" mood="Imper" person="Pl1" />
  <moodForm default="labálaigí" mood="Imper" person="Pl2" />
  <moodForm default="labálaidís" mood="Imper" person="Pl3" />
  <moodForm default="labáiltear" mood="Imper" person="Auto" />
  <moodForm default="labála" mood="Subj" person="Base" />
  <moodForm default="labálaimid" mood="Subj" person="Pl1" />
  <moodForm default="labáiltear" mood="Subj" person="Auto" />
</verb>
